臺灣高等法院刑事裁定
110年度聲字第3261號
聲  請  人  
即  被  告  張秀葉



上列聲請人即被告因違反政治獻金法案件（本院110年度上訴字
第2228號），聲請交付法庭錄音光碟及電子卷證，本院裁定如下
：
    主  文
張秀葉於預納費用後，准予付與附表所示卷宗經隱匿張秀葉以外
之人基本資料（不含姓名）之電子卷證光碟，並不得轉拷利用，
且不得為非正當目的之使用。
其他聲請駁回。
    理  由
一、聲請意旨略以：聲請人即被告張秀葉（下稱聲請人）因違反
    政治獻金法案件，聲請全案之法庭數位錄音光碟，並要求複
    製全案之電子卷證等語。
二、聲請交付電子卷證部分：　　
  ㈠刑事訴訟法第33條第2項，業於民國108年6月16日經修正公布
    ，同年12月19日施行，修正後規定：被告於審判中得預納費
    用請求付與卷宗及證物之影本。但卷宗及證物之內容與被告
    被訴事實無關或足以妨害另案之偵查，或涉及當事人或第三
    人之隱私或業務秘密者，法院得限制之。其立法理由敘載：
    被告於審判中之卷證獲知權，屬其受憲法訴訟權保障所
    應享有之防禦權，自得親自直接行使而毋庸經由辯護人輾轉
    獲知，且不應因被告有無辯護人而有差別待遇。又刑事案件
    之卷宗及證物，係據以進行審判程序之重要憑藉，基於憲法
    正當法律程序原則，除卷宗及證物之內容與被告被訴事實無
    關或足以妨害另案之偵查，或涉及當事人或第三人之隱私或
    業務秘密者，法院得予以限制外，自應使被告得以獲知其被
    訴案件卷宗及證物之全部內容，俾能有效行使防禦權。再者
    ，在現代科學技術日趨便利之情況下，透過電子卷證或影印
    、重製卷宗及證物之方式，已可更有效率提供被告卷證資料
    ，以及減少提解在押被告至法院檢閱卷證之勞費，爰修正第
    二項。又依司法院釋字第762號解釋意旨，本項前段所稱之
    影本，在解釋上應及於複本（如翻拍證物之照片、複製電磁
    紀錄及電子卷證等），最高法院109年度台聲字第189號裁定
    意旨參照。 
  ㈡經查，聲請人因違反政治獻金法案件，經臺灣臺北地方法院
    以108年度訴字第866號判決判處罪刑後，聲請人不服，提起
    上訴，現由本院以110年度上訴字第2228號（下稱本院違反
    政治獻金法案件）審理中，聲請人為該案被告，聲請複製本
    院違反政治獻金法案件全案之電子卷證，經核除聲請人以外
    之第三人個人資料部分，並非聲請人行使防禦權所必須，且
    為上開第三人隱私權之範圍，應予隱匿外，其餘並無與其被
    訴事實無關或足以妨害另案之偵查，或涉及當事人、第三人
    之隱私或業務秘密等情事，為保障其獲悉卷內資訊之權利，
    爰依上揭規定，諭知聲請人於預納相關費用後，准予交付如
    附表所示卷宗經隱匿聲請人以外之人之基本資料（不含姓名
    ）之電子卷證光碟，並禁止聲請人再行轉拷利用，且不得就
    該內容為非正當目的之使用。
三、聲請交付法庭數位錄音光碟部分：　　
　㈠當事人及依法得聲請閱覽卷宗之人，因主張或維護其法律上
    利益，得於開庭翌日起至裁判確定後6個月內，繳納費用聲
    請法院許可交付法庭錄音或錄影內容。但經判處死刑、無
    期徒刑或10年以上有期徒刑之案件，得於裁判確定後2年內
    聲請。前項情形，依法令得不予許可或限制聲請閱覽、抄錄
    或攝影卷內文書者，法院得不予許可或限制交付法庭錄音或
    錄影內容。第一項情形，涉及國家機密者，法院得不予許可
    或限制交付法庭錄音或錄影內容；涉及其他依法令應予保密
    之事項者，法院得限制交付法庭錄音或錄影內容，法院組織
    法第90條之1第1項至第3項固分別定有明文。
　㈡惟法庭錄音錄影及其利用保存辦法第8條第1項規定：「當事
    人及依法得聲請閱覽卷宗之人，因主張或維護其法律上利益
    ，聲請交付法庭錄音或錄影內容時，應敘明理由，由法院為
    許可與否之裁定。」本件聲請人固具狀聲請閱卷，但未敘明
    任何理由，已難謂合。
　㈢況且依同辦法第9條規定：「法庭錄音、錄影內容，應保存至
    裁判確定後2年，始得除去。但經判處死刑或無期徒刑確定
    之案件，其保存期限依檔案法之規定。法庭錄音、錄影內容
    儲於數位媒體者，案件終結後由各法院資訊室保管；儲於錄
    音、錄影帶及其他錄音、錄影媒體者，案（事）件終結後由
    各法院檔案室自行列冊保管。」可知所指法院當指保管錄音
    、錄影內容之法院而言，此觀上開辦法第9條、第10條、第1
    1條規定「保管錄音、錄影內容法院」對於錄音內容之保存
    、除去、調取等自明。聲請人雖另聲請交付本院違反政治獻
    金法案件全案之法庭數位錄音光碟，惟該案本院尚未開庭，
    尚無本院開庭錄音光碟存在，是以聲請人聲請交付全案錄音
    光碟僅有原審即臺灣臺北地方法院108年度訴字第866號案件
    之庭訊錄音光碟，依前揭規定及辦法，法庭錄音、錄影內容
    儲於數位媒體者，案件終結後由各法院資訊室保管，聲請人
    自應向原審法院為聲請。
　㈣綜上，聲請人向本院聲請交付其違反政治獻金法案件錄音光
    碟部分，本院無從准許，應予駁回。
據上論斷，應依刑事訴訟法第220條，裁定如主文。
中　　華　　民　　國　　110 　年　　8 　　月　　25　　日
                  刑事第三庭    審判長法　官  張惠立
                                      法　官  廖怡貞
                                      法　官  張江澤

以上正本證明與原本無異。
如不服本裁定，應於收受送達後五日內向本院提出抗告狀。
                                      書記官  于  誠
中　　華　　民　　國　　110 　年　　8 　　月　　26　　日
附表　　　　　　　　　　　　　　　　　　　
編號 卷宗名稱 備註 1 法務部調查局臺北市調查處周○涉嫌違反政治獻金法案（證據卷）  2 臺灣臺北地方檢察署108年度偵字第12367號  3 臺灣臺北地方檢察署107年度選偵字第24號影卷  4 臺灣臺北地方法院108年度訴字第866號卷一  5 臺灣臺北地方法院108年度訴字第866號卷二  6 臺灣高等法院110年度上訴字第2228號